【裁判字號】    97,訴,4978
【裁判日期】    980119
【裁判案由】    毒品危害防制條例
【裁判全文】
臺灣臺中地方法院刑事判決              97年度訴字第4978號
公  訴  人  臺灣臺中地方法院檢察署檢察官
被      告  甲○○
指定辯護人  本院公設辯護人  庚○○
上列被告因違反毒品危害防制條例案件，經檢察官提起公訴（97
年度偵字第19411號、第25396號），本院判決如下：
    主    文
甲○○犯如附表一、二所示之罪，均為累犯，各處如附表一、二
所示之刑。應執行有期徒刑拾肆年，扣案如附表三編號一、二所
示之甲基安非他命，均沒收銷燬之；扣案如附表三編號三至五所
示之物品，均沒收之；未扣案之販賣第二級毒品所得財物新臺幣
參仟伍佰元與錢建成連帶沒收之，如全部或一部不能沒收時，以
其等之財產連帶抵償之；未扣案之販賣第二級毒品所得財物合計
新臺幣參仟參佰元沒收之，如全部或一部不能沒收時，以其財產
抵償之。
甲○○其餘被訴販賣第二級毒品之部分均無罪。
    犯罪事實
一、甲○○曾因竊盜案件，經本院依九十六年度中簡字第五五一
    號判決及九十六年度易字第二二六四號判決各判處有期徒刑
    四月確定，並經本院依中華民國九十六年罪犯減刑條例之規
    定各減為有期徒刑二月確定，嗣並定應執行刑有期徒刑三月
    確定，甫於民國九十七年二月十六日執行完畢。詎甲○○猶
    不知悔改，明知甲基安非他命係屬毒品危害防制條例第二條
    第二項第二款所列管之第二級毒品，不得非法持有、轉讓、
    販賣，竟基於販賣第二級毒品甲基安非他命之犯意，而分別
    於如附表一所示之時間、地點，以如附表一所示之方法，分
    別販售第二級毒品甲基安非他命與戊○○、乙○○、丙○○
    。甲○○另與錢建成（另由臺灣臺中地方法院檢察署檢察官
    偵查中）共同基於販賣第二級毒品甲基安非他命之犯意聯絡
    ，於如附表二所示之時間、地點，以如附表二所示之方法，
    共同販售第二級毒品甲基安非他命與丁○○。嗣分別於如附
    表三所示之時間、地點為警查獲，並扣得如附表三所示之第
    二級毒品甲基安非他命及甲○○所有供上開販賣第二級毒品
    甲基安非他命犯行所用之物。
二、案經臺灣臺中地方法院檢察署檢察官指揮臺中縣警察局烏日
    分局、行政院海岸巡防署海岸巡防總局中部地區巡防局臺中
    機動查緝隊報告臺灣臺中地方法院檢察署檢察官偵查起訴。
    理    由
壹、程序部分：
一、按現行刑事訴訟法為保障被告之反對詰問權，排除具有虛偽
    危險性之傳聞證據，以求實體真實之發見，於該法第一百五
    十九條第一項明定被告以外之人於審判外之言詞或書面陳述
    ，除法律有規定者外，不得作為證據。又被告以外之人於審
    判外之陳述，雖不符前四條之規定（即刑事訴訟法第一百五
    十九條之一至同條之四），而經當事人於審判程序同意作為
    證據，法院審酌該言詞陳述或書面陳述作成時之情況，認為
    適當者，亦得為證據；當事人、代理人或辯護人於法院調查
    證據時，知有第一百五十九條第一項不得為證據之情形，而
    未於言詞辯論終結前聲明異議者，視為有前項之同意，刑事
    訴訟法第一百五十九條之五定有明文。查本件除指定辯護人
    爭執證人戊○○、乙○○、丙○○、己○○於警詢中證述之
    證據能力外（指定辯護人雖另爭執證人丁○○之警詢筆錄證
    據能力，然本案卷內並無證人丁○○之警詢筆錄，指定辯護
    人容有誤會，附此敘明），檢察官、被告及指定辯護人並未
    就卷內其餘證據資料之證據能力有所爭執，且迄於言詞辯論
    終結前，均未主張有刑事訴訟法第一百五十九條第一項不得
    為證據之情形，是應認已同意卷內其餘證據資料均得作為證
    據使用，且經本院審酌後，認無不適當之情形，應認本案調
    查之卷內其餘證據資料均有證據能力。
二、次按法院就被告本人之案件調查共同被告時，該共同被告準
    用有關人證之規定，刑事訴訟法第二百八十七條之二定有明
    文。又被告以外之人，於審判外之言詞或書面陳述，除法律
    有規定者外，不得作為證據；被告以外之人（包括證人、鑑
    定人、告訴人、被害人及共同被告等）於檢察事務官、司法
    警察官或司法警察調查中所為之陳述，與審判中不符時，其
    先前之陳述具有較可信之特別情況，且為證明犯罪事實存否
    所必要者，得為證據，刑事訴訟法第一百五十九條第一項、
    第一百五十九條之二分別定有明文。是被告以外之人於司法
    警察（官）調查中所為之陳述，依刑事訴訟法第一百五十九
    條第一項規定，係屬傳聞證據，原則上無證據能力，惟如該
    陳述與審判中不符時，其先前之陳述具有較可信之特別情況
    ，且為證明犯罪事實存否所必要者，依同法第一百五十九條
    之二規定（即刑事訴訟法第一百五十九條第一項所指之「除
    法律有規定者外」），始例外認為有證據能力；如該陳述與
    審判中相符時，因該陳述並不符合刑事訴訟法第一百五十九
    條之二有關傳聞例外之規定，故不得作為認定本案犯罪事實
    有無之證據，此時，當以證人於審判中之陳述作為證據。另
    所謂「前後陳述不符」之要件，應就前後階段之陳述進行整
    體判斷，以決定其間是否具有實質性差異，惟無須針對全部
    陳述作比較，陳述之一部分有不符，亦屬之。又「證明犯罪
    事實之存否所必要」，即使用證據之必要性，係指因無法再
    從同陳述者取得證言，而有利用原陳述之必要性，只要認為
    該陳述是屬於與犯罪事實存否相關之事實，並為證明該事實
    在實質上之必要性即可。而「具有可信之特別情況」，係指
    依陳述時之外部客觀情況而言，足以令人相信該陳述是虛偽
    之危險性不高，必須綜合該陳述是否未受到外力影響；陳述
    人之觀察、記憶、表達是否正確及有無偽證之各項因素，而
    為判斷。經查：證人戊○○於警詢中所述與本院審理時所述
    並不相符，惟本院認證人戊○○於警詢中係獨自應詢，不若
    審理時須承受當面指證被告販賣毒品之壓力，且較接近犯罪
    發生時點，記憶自屬較深刻，故認其警詢中所述具有可信之
    特別情況，其於警詢中所述應有證據能力。至證人乙○○、
    丙○○、己○○於警詢中證述之內容與本院審理時所述均大
    致相符，故渠等於警詢中所述應無證據能力。
貳、實體有罪部分：訊據被告甲○○矢口否認有何如附表一、二
    所示之販賣毒品犯行，辯稱：伊根本未交付甲基安非他命給
    戊○○，那次是騙戊○○的，交付的僅係冰糖而已；乙○○
    、丙○○部分，伊都是跟他們合買毒品，並無販賣毒品與他
    們，另伊有於九十七年七月十六日收受一千元後交付價值五
    百元之甲基安非他命給證人丙○○，剩餘之毒品本來預計要
    在九十七年八月十四日交付，但未及交付伊即被捕；至於丁○○部分，係當日伊在錢建成住的汽車旅館施用錢建成提供
    之毒品後欲離去時，丁○○聯絡錢建成說要購買毒品，錢建
    成請伊順道前往中興大學綠園道交付毒品給丁○○，再將收
    取之價金交給他，但事後丁○○開車追過來表示毒品數量不
    夠要跟伊退貨，故該次交易並未完成云云。惟查：
(一)、被告所犯如附表一編號一所示之販賣第二級毒品甲基安非他
    命與戊○○之犯行，業據證人戊○○分別於警詢中證稱及偵
    查中具結證稱：「（你所施用之（甲基）安非他命是向何人
    購買？）我均向真實姓名不詳綽號「小勝、小鄭」（同一人
    ）購買（甲基）安非他命。」、「（綽號「小勝、小鄭」的
    年籍、住址、聯絡電話及交通工具為何？）綽號「小勝、小
    鄭」的年籍、住址我不知道，聯絡電話我不記得，我有將它
    記憶在我的手機內，經我查看手機，綽號「小勝、小鄭」的
    聯絡電話為0000000000、0000000000
    ，我看到他多騎輕機車，機車牌我沒注意所以不知道。」、
    「（最後一次向綽號「小勝、小鄭」購買（甲基）安非他命
    是如何聯絡？在何時、地交易？）最後一次是於九十七年間
    ，時間我實在不大記得了，我用我的0000000000
    打給綽號「小勝、小鄭」所有的0000000000、0
    000000000其中一支（我已忘記打哪一支），我跟
    他說「我跟你拿一張，我先給你八百元剩下的我下班再還你
    ，他當時說好，我就要他送來我家社區○○街上的全家超商
    ，拿八百元給綽號「小勝、小鄭」。大約三十分鐘後打電話
    給我說他到了，我就由我家騎機車去全家超商拿八百元給綽
    號「小勝、小鄭」，他就拿一千元的量（甲基）安非他命一
    小包（重量不詳）及一個玻璃吸食器給我。」、「（警方提
    示指認犯罪嫌疑人記錄表內有十人，經你檢視後有無販賣（
    甲基）安非他命給你之人？）有，編號六號就是賣（甲基）
    安非他命給我的綽號「小勝、小鄭」」、「（編號六號真實
    姓名為甲○○，七十二年五月十日生，身分證字號Ｚ000
    000000號，你與他有無仇恨或財務糾紛？）均沒有。
    」；「（你毒品是跟誰買的？）小鄭或是小勝，他跟我講他
    有這二個名字，我是跟他買（甲基）安非他命的。」、「（
    他的真實姓名就是甲○○？）是。警方有在警局讓我指認過
    ，他的名字叫甲○○。」、「（你怎麼知道要跟甲○○買毒
    品？）朋友介紹，後來甲○○打電話給我問我要不要。」、
    「（甲○○的電話？）我用我的0000000000打給
    他的0000000000或0000000000聯絡，
    通常我打電話給甲○○，他就會將（甲基）安非他命送至我
    家附近，他都是送至我家干城街黎明社區的一家全家便利商
    店，他到了會打給我，我再去找他，我每次都是買一千元（
    甲基）安非他命，他是用小的夾鍊袋裝，他是直接交給我，
    我就直接將錢交給他。我沒有欠他錢。」、「（你說要買一
    千元，都如何講？）我要拿一張。」、「（甲○○坐何交通
    工具至該處？）他都是騎五十CC的機車至該處。」、「（最
    後一次跟甲○○買的時間？）九十七年八月分。」、「（你
    幾天跟甲○○買一次（甲基）安非他命？）一、二個星期一
    次，一次買一千元。」、「（從何時開始買？）九十七年三
    、四月開始跟他買的，我總共跟甲○○買了十次左右。」、
    「（甲○○賣你（甲基）安非他命？）是。」等語（詳見警
    卷（二）第六頁至第十頁、九十七年度偵字一九四一一號卷
    （二）第十六頁至二十頁）；又證人戊○○於九十七年七月
    二十三日十六時四十分、同日十六時四十三分、同日十七時
    二十一分，由戊○○以行動電話0000000000號撥
    打甲○○所有之行動電話0000000000號，對話內
    容如下：「甲○○（代號A）：喂。戊○○（代號B）：你現
    在來我家要多久？A：差不多四十分鐘。B：你有沒有玻璃給
    我一個玻璃好嗎？A：沒有玻璃。B：我跟你說，你給我差兩
    張，我下班馬上給你好嗎？A：我沒有辦法。B：為什麼？A
    ：因為那個不是我的啊。B：不然我身上有八百塊，先給你
    ，你給我兩張，我下班再給你。A：我沒有辦法呢，我也是
    要先跟人家拿啊。B：不然給我一個玻璃嗎？A：我就沒有啊
    。B：不然我給你八百塊，你給我一張的量可以嗎？A：可以
    。B：給我一張不要太少啦，我下班一定還會再找你。A：好
    。B：快一點不要四十分鐘，三十分鐘好不好？A：好」；「
    甲○○（代號A）：喂。戊○○（代號B）：要給我一張的量
    喔，我下班一定會再找你A：好啦，我順便拿一個玻璃給你
    。B：好，快一點喔A：好」；「甲○○（代號A）喂。戊○○（代號B）：你到哪裡了。A：我要到了。B：喔，好。」
    ，有監聽譯文三份在卷可佐（詳見警卷（二）第四十九頁至
    第五十頁），並有戊○○0000000000號行動電話
    通聯調閱查詢單一紙附卷可參（詳見警卷（二）第六十二至
    第六十三頁），足見證人戊○○上述證詞與事實相符，被告
    販賣第二級毒品與證人戊○○之犯行洵堪認定。雖被告以前
    揭情詞置辯，而證人戊○○於本院審理時亦附和證稱：「（
    是否記得九十七年七月二十三日下午四點四十分，在干城黎
    明社區全家便利商店門前，有無印象？）好像有，是最後一
    次。那次我要跟他買一千元，但是我只有給他八百元，先欠
    二百元，還有給我一支吸食器，但是那次交易是假的，他給
    我冰糖。因為吃起來甜甜的，燒下去沒有幾秒就變成黑色。
    因為變成黑色，我拿起來吃，我就知道是冰糖。後來他就沒
    有下文了。後來我打給他，可能是關機或是怎麼樣，但是就
    是沒有下文了。」、「（那次跟被告交易，是否一手交錢一
    手交貨？）對。一包冰糖、一個吸食器，我給被告八百元。
    」、「（手機號碼幾號？）0000000000號。」、
    「（九十七年七月二十三日，最後一次向被告購買（甲基）
    安非他命時，你們聯絡方式如何？）我打給他。我以自己手
    機打被告手機，他的號碼我忘記了。」、「（被告電話是否
    是0000000000號行動電話？）對。」、「（（提
    示警訊譯文第四十九、五十頁並告以要旨）是否是你們雙方
    對話的內容？）是的。我打電話給他，差兩張的意思是說先
    欠二千元。我說先給他八百元，他先給我一千元的量。他說
    可以是說可以給我一千元的量。我說若完成交易的話，我還
    是欠他二百元。交易價格是買一千元（甲基）安非他命。這
    是我們對話的內容。就是我要跟他買甲基安非他命。」、「
    （講完電話之後，是否成交？）算是有。但是不是毒品，是
    假的，是冰糖。我給他八百元，他有給我吸食器，但是他給
    我冰糖。」、「（實際交付（甲基）安非他命、價錢的時間
    ？是否是最後一通電話下午五點二十一分之後？）是的。實
    際交付時間就是五點二十一分、二十二分左右。」、「（（
    提示警詢筆錄並告以要旨）你在警詢筆錄中說，都向小勝、
    小鄭購買。你說買一張，但是先給八百元。後來在便利商店
    ，被告拿安非他命、吸食器給你。你陳述是否實在？）是的
    。我在派出所好像有說毒品是假的。」、「（你在筆錄並沒
    有提到該次被告交給你的（甲基）安非他命是假的？）我在
    派出所沒有提到哦，那時候我忘記講了。」、「（（提示證
    人九十六年十一月十四日偵訊筆錄並告以要旨）你說警詢中
    之陳述實在。對你自己的陳述有何意見？）我的偵訊陳述實
    在。」、「（你在偵訊時說，每次都買一千元（甲基）安非
    他命，你沒有欠他錢。有何意見？）對，最後一次我給他八
    百元，理論上我欠他二百元沒有錯，但是他給我不是毒品，
    是冰糖。等於說我八百元跟他買吸食器。」、「（最後一次
    跟被告購買是否就是上述那次？）對。」、「（最後一次九
    十七年七月二十三日跟被告交易，你在偵訊中沒有說這次購
    買被告給你假的毒品？有沒有這樣跟檢察官講？）我沒有講
    ，我忘記講了。」、「（九月警詢、十一月偵訊都忘記講。
    為何今日記得要說？）我在派出所有說吧。十一月那次我忘
    記講了。現在我看到他，我才想起來。」、「（九十七年七
    月二十三日那次交易，成交價是多少錢？）我給他八百元。
    成交價是一千元，我要跟他買一千元（甲基）安非他命。」
    、「（你說先後跟被告買十次，有無包括這次？）有。之前
    差不多九次。時間約四、五月開始到七月。」、「（這九次
    ，有哪次被告拿冰糖給你？）沒有。之前都是拿毒品給我。
    」、「（所以你很信任被告？）沒有想到他會拿冰糖給我。
    」、「（（提示監聽譯文）九十七年七月二十三日當天，監
    聽譯文來看，你是否當時毒癮正要發作？急著施用毒品？）
    誰都不喜歡等很久。當時有想施用毒品，毒癮要發作。」、
    「（當天回家是否馬上拿毒品來試？）有，放在吸食器裡面
    用打火機燒。回家沒有幾分鐘，五點二十幾分。」、「（你
    試完就知道是冰糖？）是的。」、「（你跟被告交易九次，
    都是真正毒品。這次你很急回家馬上試用是否是毒品，為何
    不馬上打電話給被告？）我有打。」、「（如何打電話給被
    告？）以我行動○九二二打被告行動。被告號碼我不記得，
    ○九三八的號碼，就是原本我跟被告聯絡那支。我馬上打給
    他，五點二十幾分就打給他。」、「（你們當時對話內容如
    何？）他好像是關機還是沒有人接，我不記得。我沒有說謊
    ，後來我就都沒有找他了。有段時間找都找不到人，我覺得
    被騙錢。一試知道是假的，我就馬上打，被告應該是關機，
    我沒有留話，我沒有那個習慣。」、「（有無傳簡訊給被告
    ？）沒有。我就打不通。」、「（你打到什麼時候？）約打
    一、二個禮拜。」、「（七月二十三日那天，最晚打到幾點
    ？）不記得。我記得我被騙，找他一段時間都找不到人。」
    、「（找被告期間怎麼樣？）關機或是沒有人接，我不記得
    。被騙之後，我就沒有和被告通過電話了。這個我很確定，
    非常確定。」、「（你的手機自己使用？）是的，沒有給別
    人使用。」、「（（提示監聽譯文並告以要旨）你的手機在
    八月一日晚上十一點二十一分和被告聯繫，有何意見？）我
    真的不記得。」、「（上開譯文確實是你跟被告的對話？）
    是的。‧‧‧。他問我有沒有其他人要買（甲基）安非他命
    ？我說你有（甲基）安非他命的意思？他說有，你問看看。
    」、「（你之前被被告騙，電話中為何完全沒有提到被告賣
    你假的（甲基）安非他命？）我忘記了。照道理講，應該會
    問。但是我沒有說假的，那次他的確給我冰糖。我沒有說假
    話的必要。」、「（這通電話你都沒有和被告說到假的（甲
    基）安非他命的事情？）我也覺得奇怪我怎麼沒有問。我有
    吃安眠藥的習慣。我沒有做偽證，我和被告無冤無仇。」、
    「（（提示八月四日監聽譯文並告以要旨、警詢卷第五十六
    頁）是否是你跟被告的對話？）是的。但是後來好像沒有消
    息。我很確定，自從八百元那次之後，我沒有跟被告交易過
    。這通電話之後，被告好像身上沒有，他在等人。我記得最
    後一次交易是七月二十三日八百元那次。」云云（詳見本院
    卷第六十九頁至七十四頁），然查證人戊○○前於警詢、偵
    查中，均已一再證稱係被告即綽號「小勝、小鄭」之人販賣
    其毒品甲基安非他命，且並無隻字片語提及被告有以冰糖代
    替毒品交付之情事，其至本院始翻異前供，已屬可疑，況其
    於審理中供稱其發現被告交付之物係冰糖後，於當日五時二
    十餘分有撥打電話予甲○○，嗣後約一、二個星期均聯繫不
    上被告甲○○云云，惟查依被告甲○○通訊監察監聽譯文，
    證人戊○○於九十七年七月二十三日十七時二十一分聯繫並
    完成交易後，當日並無任何與甲○○之通聯記錄，而其於九
    十七年八月一日、同年八月四日尚有與甲○○聯繫，該二份
    監聽譯文中復未見證人有何質疑被告為何販賣其假毒品之言
    語，亦有監聽譯文二份在卷可佐（詳見警卷（二）第五十五
    頁至第五十六頁），則其於本院審理時始改證稱：甲○○當
    日係交付冰糖，而非甲基安非他命云云，已難採信，是被告
    及證人戊○○於本院審理時所為之辯詞及證詞，顯分別係事
    後卸責及迴護之詞，均不足採信。
(二)、被告所犯如附表一編號二所示之販賣第二級毒品甲基安非他
    命與乙○○之犯行，業據證人乙○○於本院審理時具結證稱
    ：「（去年七月間使用行動電話幾號？）00000000
    00號。」、「（該次施用（甲基）安非他命，是購入或是
    別人贈送給你施用？）別人送我的。他給我的。」、「（你
    有沒有給錢？）我有給錢。」、「（何人給你的？）甲○○
    給我的。」、「（如何跟甲○○連絡購買（甲基）安非他命
    ？）電話聯絡。我以自己行動電話打到被告手機，手機號碼
    忘記了。地點約在他家外面巷口。我當時有給他錢，一千元
    。「（在警局是否製作筆錄？）是的。」、「（當時陳述是
    否實在？）實在。」、「（（提示警卷第五十二頁）第三格
    ，你的電話0000000000號，七月二十四日對話內
    容。是否你打給被告，要購買（甲基）安非他命？）是的。
    」、「（那次交易多少錢？）一千元。一手交錢、一手交貨
    。」、「（（提示警卷第五十五頁）最後一行，你打電話跟
    被告聯絡。有何意見？）我問他海洛因。」、「（七月二十
    四日那次，他給你一千元（甲基）安非他命的量？）我吸一
    次而已。那次交易沒有問題。」、「（（提示七月二十四日
    上午十一時二十一分監聽譯文）實際成交時間幾點？）下午
    的時候，一、兩點的時候。」、「（該次交易（甲基）安非
    他命重量多少？）我不清楚。」、「（九十七年七月二十四
    日該次和被告交易（甲基）安非他命詳細情形？）我開車過
    去，去被告住處門口，他住東山路景美巷，我坐在車上，然
    後他上車，講完事情之後，他拿一包（甲基）安非他命給我
    。我就拿一千元給他。然後兩人就分開。」、「（該次有沒
    有和被告再去阿兄那裡？）沒有。」、「（該次是你跟被告
    合買（甲基）安非他命嗎？）不是。」、「（那天，你有陪
    同被告去阿兄那裡買（甲基）安非他命之後，他再交給你？
    ）沒有。」、「（交易地點是在你車子裡面？）是的。」、
    「（這通通聯就是聯絡購買（甲基）安非他命的情形？）不
    是，我要問他事情。問完事情之後，他拿那包給我，他說他
    欠錢，所以我拿一千元給他。」、「（是不是跟被告買的？
    ）是的。」、「（這次是否是買毒品？）是購買的。」、「
    （（提示監聽譯文）是否是買毒品聯繫用的？）我打電話問
    他有沒有人？就是問有沒有東西的意思。是我打給他的。「
    你在你家就好了」就是我要過去他家，就是約在他家那邊購
    買（甲基）安非他命。我都是拿一千，之前有拿過，也是拿
    一千。所以我這樣說，他就知道要拿一千元（甲基）安非他
    命。」等語（詳見本院卷第七十四頁反面至七十六頁反面）
    ；又被告於九十七年七月二十四日十一時二十一分，由被告
    以0000000000號行動電話號撥打乙○○所有之行
    動電話0000000000號，對話內容如下：「乙○○
    （代號B）：怎樣？甲○○（代號A）：我有打給他啦。B：
    他在那裡？A：他在市政路，說回來打給我。B：要多久？A
    ：他說要開回來了啦。B：叫他趕一下。A：好啦要約在那裡
    ？我現在在東山加油啊。B：你在你家就好了啊。A：是喔，
    你現在要先過來嗎？B：對啊。A：好啦。」，有監聽譯文一
    份在卷可佐（詳見警卷（二）第五十二頁），並有乙○○0
    000000000號行動電話電話通聯調閱查詢單一紙附
    卷可參（詳見警卷（二）第六十三頁），足見證人乙○○上
    述證詞與事實相符，被告販賣第二級毒品與證人乙○○之犯
    行洵堪認定。被告猶辯稱：係與乙○○合買甲基安非他命云
    云，後又辯稱：係幫他們買云云，與證人乙○○於本院具結
    所述不符，顯非可採。
(三)、(1)被告所犯如附表一編號三所示於九十七年七月十六日販賣
    第二級毒品甲基安非他命與丙○○之犯行，業據證人丙○○
    於偵查中及本院審理時分別證稱：「（你毒品是跟誰買的？
    ）甲○○，我是跟他買（甲基）安非他命的。」、「（你怎
    麼知道他的真實姓名就是甲○○？）因為他住在我家附近，
    他與我堂弟認識，我是因為這樣才認識他，所以知道他的名
    字。」、「（怎麼知道要跟甲○○買毒品？）我堂弟也有用
    （甲基）安非他命，也有跟甲○○拿，所以我才知道可以跟
    他買。」、「（甲○○的電話？）我用家裡的電話（○四）
    00000000或是公共電話打給他的00000000
    00聯絡，我有時候會去甲○○他家巷口拿或是甲○○拿至
    我家門口給我，他家的巷口是在東山路景美巷，我最後一次
    跟甲○○買是九十七年八月十四日，就是他被抓的那天，他
    被抓的時候我有看到，大概是當日下午二點，我跟甲○○買
    五百元或是一千元，那次我錢先給甲○○了，甲○○只給我
    一點點的（甲基）安非他命，原本當天下午甲○○要補給我
    ，但是他就被查獲了，我從九十七年三、四月開始跟甲○○
    買，我約三、四月開始跟他買，最久是五、六天會跟他買一
    次，每次都是買五百元至一千元。他是用小的夾鍊袋裝，他
    是直接交給我，有時候他們用袋子或是衛生紙包起來，我就
    直接將錢交給他，我沒有欠他錢，我是跟他買，不是跟（他
    ）合買。」、「（你說要買一千元，都如何講？）我要拿一
    張或是一千。」、「（從何時開始買？）九十七年三、四月
    開始跟他買的，我總共跟甲○○買了一、二十次以上。」、
    「（甲○○賣你（甲基）安非他命？）是」；「（去年七月
    間，當時你家市內電話幾號？）00000000號。」、
    「（去年七月間，有無以你市內電話跟甲○○連絡？）有。
    我打甲○○手機，幾號不記得了。」、「（你施用（甲基）
    安非他命跟何人拿？）甲○○。要給錢。」、「（九十七年
    七月十六日當天，有無跟甲○○拿（甲基）安非他命？）我
    以家中電話打電話給他，打被告手機。之前他還沒有給我，
    我過去跟他拿（甲基）安非他命。我去甲○○家外面拿，他
    家在北屯區景美巷。錢我早就給他了，給一千元。」、「（
    被告八月被抓。有何意見？）他還沒有全部給我，不夠，拖
    到我要去拿那天，他被抓。」、「（（提示監聽譯文警卷第
    四十六頁最下面），（○四）00000000號是你住家
    電話？）是的。」、「（九十七年七月十六日上午八點，監
    聽譯文通話內容，是否是要跟被告購買甲基安非他命？）那
    次買一千元。我給他一千元。他給的重量我不知道。因為他
    說他那裡只有一點點不夠。」、「（該次拿多少錢？）我不
    知道是五百或是一千。應該是一千，重量怎麼算我不知道。
    」、「（該次被告給的重量，是否是跟以前給的一千元的重
    量一樣？）那次不足。後來有補，應該有補齊。」、「（每
    次跟被告購買甲基安非他命，如何聯絡？）電話聯絡，大部
    分我打給他比較多，有時候他打給我。例如他在家，就在他
    家外面，若在外面，就隨便約一個地方。我騎機車去約定地
    點或是他家，若約在外面，被告如何到場我不知道。」、「
    （該次有無成交？）等二十分鐘，是在等他出來賣我甲基安
    非他命。」、「（每次跟他購買甲基安非他命，都是被告直
    接拿給你？）是的。」、「（提示九十七年七月十六日監聽
    譯文）一開始你講一樣，被告說一哦？什麼意思？）一是指
    一千元。」、「（被告說講真的，我這邊不夠。你說不夠哦
    ？對方答對。什麼意思？）他不夠一千的東西，下次補五百
    。後來我拿一千元給被告，被告給我一些（甲基）安非他命
    ，他還要再另補（甲基）安非他命餘量給我，實際成交價錢
    一千元，他不足，不足部分下次補給我。」、「（你確定該
    次交易不是購買五百元（甲基）安非他命？而是你確實交付
    一千元給被告？）是的。」、「（該次購買經過？）七月十
    六日講完電話之後，見面地點忘記了，見面時間不記得，但
    是我確定當天有和被告交易。我騎機車過去，約定地點在被
    告家景美巷外面，到那裡我拿一千元給被告，被告拿一些（
    甲基）安非他命給我，然後我就走了。」、「（七月十六日
    那天，你有無載被告去其他地方拿（甲基）安非他命？）不
    太記得。」、「（七月十六日交易（甲基）安非他命的時候
    ，是否你載被告去其他地方拿（甲基）安非他命？或是被告
    直接拿（甲基）安非他命給你？）我沒有載他去別的地方拿
    （甲基）安非他命。」、「（這次交易（甲基）安非他命，
    是你和被告一起合資購買的嗎？）沒有。」、「（你跟被告
    買甲基安非他命，有無說你再載被告去別的地方跟另一人購
    買的情形？）有。」、「（你有無和被告一起合資購買（甲
    基）安非他命？）他有講過，但是最後沒有。我沒有那麼多
    錢。他提過要合資，我就說我沒有。」、「（七月十六日那
    次，被告何時補給你？）之後兩、三天，也是約在他家。我
    騎機車過去他家門口，他在他家門口把貨給我。七月十六日
    之後二、三天。」、「（你、被告電話聯絡要購買毒品，除
    0000000000號行動電話之外，有無打被告○九一
    一這通電話？）沒有。」等語（詳見九十七年度偵字一九四
    一一號卷（二）第十六頁至第二十頁，本院卷第七十七頁至
    八十一頁）；又證人丙○○於九十七年七月十六日八時五十
    二分，由丙○○以其家中室內電話（○四）0000000
    0號撥打被告所有之行動電話0000000000號，對
    話內容如下：「甲○○（代號A）：喂。丙○○（代號B）：
    你還在那邊呦。A：對。B：要東西。A：多少？B：一樣。A
    ：一呦。B：對啦，不然勒？A：現金嗎？B：中午會拿去給
    你啦，我沒有跟你晃點過，最多拖到晚上。A：不要啦，沒
    錢沒辦法啦。B：快一點啦，要不要啦。A：我就跟你講真的
    啦！我這邊不夠啦。B：你那邊不夠呦？A：對。B ：看有多
    少拿多少啦！不然就五百下次你再補就好了。A：你再十分
    鐘再打啦。B：我現在要過去了，我等下要上班了，我現在
    過去，你門打開啊。」，有監聽譯文一份在卷可佐（詳見警
    卷（二）第四十六頁），並有李標彰（○四）000000
    00號室內電話通聯調閱查詢單一紙在卷可參（詳見警卷（
    二）第六十三頁），足見證人丙○○上述證詞與事實相符，
    被告於九十七年七月十六日販賣第二級毒品與證人丙○○之
    犯行洵堪認定。(2)被告所犯如附表一編號四所示於九十七年
    八月十四日販賣第二級毒品甲基安非他命與丙○○之犯行，
    業據證人丙○○於偵查中具結證述甚明（如前所述），於本
    院審理時並具結證稱：「（最後一次九十七年八月十四日這
    次，你有跟被告買甲基安非他命？）有，那次我過去的時候
    ，被告剛好被抓了。我錢已經給他了，不是那天給他的，我
    給他五百元。我給他五百元要買（甲基）安非他命，他（甲
    基）安非他命還沒有給我。八月十四日之前給被告五百元，
    何時給他不記得。我在被告景美巷住處外面給他五百元的，
    我給他五百元，他當時並給我一點點甲基安非他命，但是量
    不夠，約好八月十四日他再補給我。八月十四日那天，電話
    聯絡約好時間我要去拿（甲基）安非他命，然後我去被告住
    處外面，我看到警察抓他，我就沒有出面。」、「（最後這
    次，你給他五百元那天，你有無陪同被告去別的地方拿（甲
    基）安非他命？）沒有。」、「（你有無和被告一起合資購
    買（甲基）安非他命？）他有講過，但是最後沒有。我沒有
    那麼多錢。他提過要合資，我就說我沒有。」等語（詳見本
    院卷第八十頁反面）；又證人丙○○於九十七年八月十四日
    十四時十三分，由丙○○以其家中室內電話（○四）000
    00000號撥打被告所有之行動電話000000000
    0號，對話內容如下：「甲○○（代號A）：喂。丙○○（
    代號B）：你在哪裡？A：在家裡啦。B：你有拿回來嗎？A：
    有啊。B：我過去跟你拿。A：好。B：嗯。」，有監聽譯文
    一份在卷可佐（詳見警卷（二）第六十頁至第六十一頁），
    並有李標彰前開室內電話通聯調閱查詢單一紙附卷可參，足
    見證人丙○○上述證詞與事實相符，被告於九十七年八月十
    四日販賣第二級毒品與證人丙○○之犯行洵堪認定。被告雖
    辯稱：九十七年七月十六日收受一千元，然僅交付五百元之
    甲基安非他命，剩餘毒品預計於九十七年八月十四日交付云
    云，惟與證人丙○○於本院之證述不符（詳見本院卷第八十
    一頁正面），顯非可採。
(四)、被告與錢建成所犯如附表二編號一所示之共同販賣第二級毒
    品甲基安非他命與丁○○之犯行，業據證人丁○○於偵查中
    具結證稱：「（二哥是否曾經叫甲○○送你向二哥買的（甲
    基）安非他命給你，時間？）有這件事，時間我忘記了，甲○○拿給我只有一次，那次我是先打電話跟二哥說要買四一
    ，然後二哥說他會叫甲○○送過來給我，我自己就打電話跟
    甲○○約地點，是在中興大學正門口的綠園道見面，我是開
    那台吉普車去等他，甲○○是開黑色三菱的車來的，那次他
    交一包用衛生紙包在（甲基）安非他命夾鍊袋的外面，我是
    交三千五百元給甲○○，我叫他拿給二哥，那次買四一含袋
    重應是一‧○公克，但是那次他拿不夠，大概是○‧六或○
    ‧七公克，我打電話跟甲○○講，我說東西不夠，他說改天
    再補給我。」、「（你前後與二哥買了多少（甲基）安非他
    命？）我跟他買過三、四次。甲○○只送過一次，我每次都
    是跟他買四一，有時他算我四千元，有時候是三千五百元，
    依當時的價格。」「（你跟二哥直接買的時候，你們都是約
    在那裡見面？）旱溪新天地、大雅路與八○六醫院那邊，有
    一次是跟二哥買，請甲○○送至中興大學那裡給我。」等語
    （詳見九十七年度偵字一九四一一號卷（一）第一四七頁至
    第一五二頁），核與被告於偵查中及本院訊問時自承：「（
    （提示九十七年八月十四日檢察事務官詢問筆錄）你當時有
    送（甲基）安非他命給丁○○，這次的時間是何時？）我不
    知道正確的時間，大概是早上，九十七年六、七月間。」、
    「（你幫錢建成送（甲基）安非他命給丁○○，並向丁○○
    收取四千元後交給錢建成，有幾次？）一次。第一次是錢建
    成帶我至太平去吃東西的時候，是錢建成約丁○○見面，他
    並介紹丁○○給我認識。第二次是我剛好去找錢建成，錢建
    成當時是住在文心路的紅星汽車旅館，我是去錢建成那裡施
    用（甲基）安非他命，因為丁○○打電話給錢建成，然後丁○○後來也打給我，因為錢建成叫我送（甲基）安非他命去
    給他，那次是送半半，就是我們稱的四一的（甲基）安非他
    命，大概是○‧九公克，是錢建成用夾鍊袋包成一包，外面
    就用衛生紙包起來，要我送去中興大學附近的綠園道附近交
    給丁○○，丁○○有打電話問我人到那裡，他是打我000
    0000000問我人到那裡了。後來我是在綠園道看到他
    開著車子停在那裡，我不知道是那一牌，是吉普車，黑色的
    ，我就交給丁○○，丁○○就給我三千多元或是四千元，我
    記不太清楚，我就將錢拿回去紅星旅館給錢建成。」、「（
    你這次錢建成叫你送交丁○○的（甲基）安非他命，你是否
    有從中偷拿一點起來施用，所以後來丁○○有叫你補那部分
    給他？）有，我有從中偷拿一點。我就拿一點直接放在吸食
    器上面，在運送的過程中我就施用，丁○○有發現。」、「
    （丁○○有無因為他向錢建成所買的（甲基）安非他命被你
    偷偷施用而打電話跟你抱怨這件事？有，他有打電話跟我說
    不夠。」、「（你是否有替錢建成即綽號大哥的男子送（甲
    基）安非他命至中興大學那邊給丁○○？）是。」、「（你
    那次是開何車子去交（甲基）安非他命予丁○○？我是開黑
    色的三菱，是大哥叫我開那臺車送（甲基）安非他命去給丁○○。」；「（錢建成販賣毒品給丁○○，你幫他把甲基安
    非他命拿到綠園道給丁○○，並且收錢。有何意見？）錢建
    成叫我幫他送去。當時我在錢建成汽車旅館，他請我吃毒品
    ，我要走了時候，丁○○打電話來，打給錢建成，說要拿藥
    ，說要拿三千五或是四千元。錢建成告訴我說，你要走了，
    順便幫我拿去給丁○○。我拿去中興大學綠園道，他拿三千
    五給我，我就回去交給錢建成。因為他請我吃毒品，我不好
    意思。」等語相符（詳見九十七年度偵字一九四一一號卷（
    一）第一四七頁至第一五二頁、本院卷第十四頁），足見證
    人丁○○上述證詞與事實相符，被告甲○○與錢建成共同販
    賣第二級毒品與證人丁○○之犯行洵堪認定。雖被告復以前
    揭情詞置辯，而證人丁○○於本院審理時亦附和證稱：「（
    有無向錢建成九十七年七月間購買甲基安非他命？）有一次
    。買四一，就是一公克，四千元。」、「（該次交易，你將
    錢付給錢建成？）沒有。」、「（該次交易有無取得甲基安
    非他命？）該次交易是則期拿來那次。」、「（錢交給何人
    ？）被告。」、「（那次被告交給你（甲基）安非他命之後
    ，就開車離開了？）對。」、「（那次交易地點？）中興大
    學附近路旁。」、「（被告開什麼顏色車子？）黑色三菱汽
    車。」、「（他離開之後，你後來又開車追上去？）是的。
    重量沒有到一公克，朋友住在中興大學附近，回去的時候，
    馬上秤就不夠，就打電話給他，那時候則期還在路上。我馬
    上追回去，把全部（甲基）安非他命還給他，他把四千元退
    給我。」、「（為何偵查中你回答，你當時交付三千五百元
    給被告。那次重量○˙六、○˙七公克、不足，被告說改天
    再補給你。為何這樣陳述？）他說改天再補，但是我不要。
    電話中他說改天再補給我，但是我不要。」、「（後來中興
    大學綠園道門口交易重量不足？）是的。」、「（當天交貨
    之後還有見面？）錢給他、東西給我之後，我回到中興大學
    附近，發現重量不夠，馬上打電話給他，我問人在哪裡？他
    說他在快到東峰國中那邊。然後我們追上去。見面的時候，
    我就說不要改天補、就退給他。」、「（當時檢察官問你的
    時候，為何沒有說貨不足退還的事情？）我有講。」、「（
    九十七年十月八日偵訊筆錄，訊問內容有無看過再簽名？）
    我那時候有跟檢察官講，檢察官問交易有無成功？我答說沒
    有成功。當天筆錄就是我回答的內容，是否看過再簽名我不
    太清楚。」、「（九十七年七月被告送（甲基）安非他命到
    中興大學給你，這種情形是否只有一次？）是的。」、「（
    （提示被告本院移審時訊問筆錄）你拿三千五給被告，被告
    回去就交給錢建成。（提示九十七年八月十五日法官訊問被
    告筆錄）在中興大學收四千元，回來交給大哥。為何與你今
    日陳述不同？）那次在中興大學，是我跟他購買的，就是這
    次。那次沒有購買成功。」、「（被告在偵查中陳述，把錢
    拿回紅星旅館給錢建成。有何意見？情形如何？）錢我有收
    回。」、「（今日所述較為實在？）是的。」、「（你之前
    陳述不實在？）也是跟我之前做的一樣。」、「（錢你有無
    拿回去？）我有退（甲基）安非他命。」云云（詳見本院卷
    第八十六頁反面至八十九頁），然查證人丁○○前於偵查中
    業已明確證稱該次與被告交易毒品已分別取得毒品及交付金
    錢，因該次甲基安非他命份量不足，其有打電話與被告，被
    告表示改天會補足等情，全然未提及有何退貨並追回款項之
    情事，其至本院審理時始翻異前供，已屬可疑，況其於偵查
    中證述之情節，更與被告前開於偵查中與本院訊問時一再自
    承業已將丁○○交付之款項帶回交給錢建成之情形相符，是
    被告前開所辯及證人丁○○於本院審理時之證詞，顯分別係
    事後卸責及迴護之詞，均不足採信。
(五)、又被告所持有透明結晶體二包（檢體編號B0000000
    、B0000000）經以化學呈色法、氣相層析質譜儀分
    析法等方法鑑定結果，認均含第二級毒品甲基安非他命（
    Methamphetamine）成分，送驗淨重分別為○˙○九○七公
    克及○˙○○三八公克，驗餘淨重分別為○˙○八八六公克
    及○˙○○二六公克，有行政院衛生署草屯療養院九十七年
    八月二十日草療鑑字第○九七○○○七三○七號鑑定書及照
    片二紙附卷可按。（詳見九十七年度偵字一九四一一號卷（
    一）第五十四頁至五十五頁）。
(六)、又販賣甲基安非他命係違法行為，非可公然為之，亦無公定
    價格，容易分裝並增減份量，而每次買賣之價量，可能隨時
    依雙方關係深淺、資力、需求量及對行情之認知、來源是否
    充裕、查緝是否嚴緊、購買者被查獲時供述購買對象之可能
    風險之評估等，而異其標準，非可一概而論，從而販賣之利
    得，除被告就販賣之價量俱臻明確供述或坦承者外，委難察
    得實情，且販賣之人從價差或量差中牟利之方式雖異，其意
    圖營利之販賣行為則同一。是以因甲基安非他命量微價高，
    販賣者率有暴利可圖，苟非意圖販賣營利，一般人焉有可能
    甘冒重度刑責而提供甲基安非他命，從而雖被告甲○○否認
    有販賣毒品甲基安非他命之犯行，而無可查證其販入與賣出
    之確實賺取差價，惟依前述之推論，被告甲○○販賣毒品，
    當有意圖營利之犯意，自亦足認定。
(七)、綜上所述，本件事證明確，此外，復有如附表三編號一、二
    所示之毒品、編號三所示之被告所使用供販賣毒品聯絡所用
    之MOTOROLLA行動電話一支（序號：0000000000
    00000號，含0000000000號SIM卡一張）、
    編號四、五所示供被告販毒所用物品扣案可資佐證，被告上
    開犯行，均堪以認定。
三、論罪部分：按甲基安非他命係屬毒品危害防制條例第二條第
    二項第二款所列管之第二級毒品；核被告所為，均係犯毒品
    危害防制條例第四條第二項之販賣第二級毒品既遂罪。又被
    告供販賣而持有第二級毒品甲基安非他命，應為其販賣第二
    級毒品之高度行為所吸收，不另論罪。按共同正犯係共同實
    施犯罪行為之人，在共同意思範圍內，各自分擔犯罪行為之
    一部，相互利用他人之行為，以達其犯罪之目的，其成立不
    以全體均行參與實施犯罪構成要件之行為要件；參與犯罪構
    成要件之行為者，固為共同正犯；以自己共同犯罪之意思，
    參與犯罪構成要件以外之行為，或以自己共同犯罪之意思，
    事前同謀，而由其中一部分人實行犯罪之行為者，亦均應認
    為共同正犯，使之對於全部行為所發生之結果，負其責任；
    共同正犯之意思聯絡，原不以數人間直接發生者為限，即有
    間接之聯絡者，亦包括在內。如甲分別邀約乙、丙犯罪，雖
    乙、丙間彼此並無直接之聯絡，亦無礙於其為共同正犯之成
    立（司法院大法官會議釋字第一０九號解釋、最高法院七十
    七年臺上字第二一三五號判例意旨參照）。準此以論，若二
    人以上基於共同販賣毒品之意思，彼此分工，由其一人將毒
    品分裝後，並接洽販毒事宜，而委由其他共犯攜帶毒品前往
    交貨，其等所為皆為共構整個販賣毒品之部分事實，顯係各
    成員在合同意思範圍以內，各自分擔犯罪行為之一部，相互
    利用他人之行為，以達共同犯罪之目的，自均應對於全部所
    發生之結果，共同負責。本件被告就附表二編號一所示之犯
    行，於錢建成與購毒者丁○○聯絡交易甲基安非他命之事宜
    完畢後，由被告將甲基安非他命交付予丁○○，並向丁○○
    收取價金，再將該價金交予錢建成，顯見被告與錢建成間乃
    基於共同販賣第一級毒品之犯意聯絡，而彼此分擔部分行為
    以達成販賣第一級毒品海洛因之犯行甚明，應為共同正犯。
    再被告所犯如附表一、二所示之多次販賣第二級毒品犯行，
    犯意各別，行為互殊，應予以分論併罰。
四、量刑部分：查被告有如事實欄所載之前科，有臺灣臺中地方
    法院檢察署刑案資料查註紀錄表、臺灣高等法院被告前案紀
    錄表各一紙在卷可按，其受有期徒刑之執行完畢後五年以內
    故意再犯本案五件有期徒刑以上之罪，均為累犯，均應依刑
    法第四十七條第一項規定加重其刑（惟販賣第二級毒品法定
    刑中關於無期徒刑部分，依法均不得加重）。爰審酌被告素
    行不良，猶不知悔悟，無視於國家對於杜絕毒品犯罪之禁令
    及毒品對於自身健康之戕害，先後單獨或與錢建成共同販賣
    第二級毒品，所為足以使購買毒品之人施用後，導致精神障
    礙與性格異常，甚至造成人民生命健康受損之危險以及成癮
    性，嚴重戕害國人身體健康，且危害社會安全，暨被告於本
    院審理時否認多數犯行之犯罪後態度等一切情狀，分別量處
    如主文所示之刑，並定其應執行之刑，以示懲儆。
五、沒收部分：
(一)、按毒品危害防制條例第十八條第一項前段規定：查獲之毒品
    ，不問屬於犯人與否，沒收銷燬之；故被告經法院為有罪之
    科刑判決時，查獲之毒品，與被告本案所犯並經法院諭知有
    罪者若全然無關，固不得於該有罪判決之主刑下宣告沒收，
    至若查獲之毒品，與被告被訴之本案非全然無關，法院自應
    於主刑下宣告沒收（最高法院九十四年度臺上字一二二七號
    判決意旨參照）。查扣案如附表三編號一、二所示之第二級
    毒品甲基安非他命二包，係屬查獲之第二級毒品，且與本案
    被告販賣甲基安非他命之犯行相關，應依毒品危害防制條例
    第十八條第一項前段，予以宣告沒收銷燬之（其包裝袋依現
    有技術，無論如何刮勺均會殘留毒品，顯與毒品不可析離，
    應一併沒收銷燬）。
(二)、次按毒品危害防制條例第十九條第一項前段規定，犯該法第
    四條至第九條、第十二條、第十三條或第十四條第一項、第
    二項之罪者，其供犯罪所用或因犯罪所得之財物，均沒收之
    。係採義務沒收主義，惟該條文並未特別規定「不問屬於犯
    人與否，沒收之」，是「其供犯罪所用或因犯罪所得之財物
    」仍應適用刑法第三十八條第三項前段，以屬於犯人所有者
    為限，始應予沒收；又犯毒品危害防制條例第四條之罪者，
    其犯罪所得之財物應予沒收，如全部或一部不能沒收時，追
    徵其價額或以其財產抵償之，該條例第十九條第一項規定甚
    明。由此項規定觀之，必限於所得者為金錢以外之其他財物
    而無法沒收時，始應追徵其價額。如所得財物為金錢而無法
    沒收時，則應以其財產抵償之，不發生追徵價額之問題（最
    高法院九十三年度臺上字第二八二五號判決、九十三年度臺
    上字第四五八四號判決意旨參照）。查扣案之MOTOROLA行動
    電話一支（序號：000000000000000號，含
    0000000000號SI M卡一張），係供被告聯繫購買
    毒品事宜之用，為被告所有供本案犯行所用之物，業據本院
    查明在卷，應依毒品危害防制條例第十九條第一項之規定宣
    告沒收之（按行動電話服務須以晶片卡即SIM卡為使用介面
    ，因此電信公司於出租行動電話門號予消費者使用時，即同
    時附帶提供晶片卡給消費者作為門號使用之介面，故電信公
    司接受消費者申辦門號並將該門號開通上線時，該晶片卡之
    所有權亦移轉於消費者，該晶片卡即屬被告所有之物，附此
    說明）。又上開物品業已扣案，自無該項後段「全部或一部
    不能沒收時，追徵其價額」之問題，茲不贅載。
(三)、再按毒品危害防制條例第十九條第一項固規定，犯該條例第
    四條之罪者，其供犯罪所用或因犯罪所得之財物，均沒收之
    ，但不及於供犯罪預備之物。倘係供犯罪預備之物，以屬犯
    罪行為人者為限，應依刑法第三十八條第一項第二款規定諭
    知沒收（最高法院九十七年度臺上字第六七二八號、第三九
    六號、九十六年度臺上字第一一七號、第九六號判決意旨參
    照）。查本件查獲之夾鍊袋、分裝袋各一包，為被告所有之
    物，業據被告自承無訛，且尚未使用，核其用途，應係被告
    預備供作分裝甲基安非他命以攜帶販賣之用，係屬供預備犯
    罪使用之物，爰依刑法第三十八條第一項第二款之規定諭知
    沒收。
(四)、又按共同正犯之犯罪所得為新臺幣時，因係合併計算，且於
    全部或一部不能沒收時以其財產抵償之，為避免執行時發生
    重複沒收、抵償之情形，故各共同正犯之間係採連帶沒收主
    義，於裁判時僅諭知連帶沒收，不得就全體共同正犯之總所
    得對各該共同正犯分別重複諭知沒收（最高法院九十五年度
    臺上字第三八八三號判決意旨參照）。查被告與錢建成就如
    附表二所示販賣第二級毒品所得之三千五百元，係被告與錢
    建成二人犯販賣第二級毒品罪所得之財物，雖未扣案，然應
    依毒品危害防制條例第十九條第一項規定，宣告連帶沒收，
    如全部或一部不能沒收時，以其等財產抵償之。另被告單獨
    所為如附表一所示販賣第一級毒品海洛因所得合計為三千三
    百元（歷次所得財物詳如附表一所載），爰依毒品危害防制
    條例第十九條第一項之規定併予諭知沒收，如全部或一部不
    能沒收時，依同條項之規定，應以其財產抵償之。
(五)、又另扣案之SONY ERISSON行動電話一具（含0000000
    000號SIM卡一張）及吸食器一組，並無證據證明為被告
    所有供本案犯行所用之物，尚不得宣告沒收，附此敘明。
參、實體無罪部分：
一、公訴意旨另以：被告甲○○基於販賣第二級毒品甲基安非他
    命以營利之犯意：(1)於九十七年七月三十日十五時十四分許
    ，因購毒者丙○○以其家中室內電話號碼（○四）0000
    0000號撥打予被告所持用之0000000000號行
    動電話，欲購買甲基安非他命一千元，被告確認丙○○之身
    分後即與丙○○相約在自己位於臺中市水景里景美巷一之八
    號住處門口或巷口處交貨。甲○○隨即準備一小包甲基安非
    他命，在該處將該包甲基安非他命出售予丙○○，並向丙○○收取價金一千元而販賣既遂。(2)被告再於九十七年七月三
    十一日十四時四分許，因購毒者丙○○以其家中室內電話號
    碼（○四）00000000號撥打予被告所持用之000
    0000000號行動電話，欲購買甲基安非他命一千元，
    被告確認丙○○之身份後即與丙○○相約在自己位於臺中市
    水景里景美巷一之八號住處門口或巷口處交貨。被告隨即準
    備一小包甲基安非他命，在該處將該包甲基安非他命出售予
    丙○○，並向丙○○收取價金一千元而販賣既遂。(3)被告於
    九十七年七月二十四日上午五時一分及三十二分許，以其所
    使用之行動電話門號0000000000號撥打予購毒者
    己○○所持用之0000000000號行動電話，因己○○欲購買甲基安非他命一千元，被告即與己○○約於前址住
    處附近之臺中市○○路與水景巷口前交貨。被告隨即準備一
    小包甲基安非他命，親自送至該處，將該包甲基安非他命出
    售予己○○，並向己○○收取價金一千元而販賣既遂。因認
    被告上開所為均另涉犯毒品危害防制條例第四條第二項之販
    賣第二級毒品既遂罪嫌。
二、按犯罪事實應依證據認定之，無證據不得認定犯罪事實。又
    不能證明被告犯罪者，應諭知無罪之判決，刑事訴訟法第一
    百五十四條第二項、第三百零一條第一項分別定有明文。又
    認定不利於被告之事實，須依積極證據，苟積極證據不足為
    不利於被告事實之認定時，即應為有利於被告之認定，更不
    必有何有利之證據。另按事實之認定，應憑證據，如未能發
    現相當證據，或證據不足以證明，自不能以推測或擬制之方
    法，以為裁判基礎；又認定犯罪事實，所憑之證據，雖不以
    直接證據為限，間接證據亦包括在內，然無論直接或間接證
    據，其為訴訟上之證明，須於通常一般之人均不致於有所懷
    疑，而得確信其為真實之程度者，始得據之為有罪之認定，
    倘其證明尚未達到此一程度，而有合理性懷疑之存在時，即
    無從為有罪之認定，最高法院三十年上字第八一六號判例、
    四十年臺上字第八六號判例、三十年上字第一八三一號判例
    、七十六年臺上字第四九八六號判例分別著有明文可資參照
    。又刑事訴訟法第一百六十一條已於九十一年二月八日修正
    公布，其第一項規定：檢察官就被告犯罪事實，應負舉證責
    任，並指出證明之方法。因此，檢察官對於起訴之犯罪事實
    ，應負提出證據及說服之實質舉證責任。倘其所提出之證據
    ，不足為被告有罪之積極證明，或其指出證明之方法，無從
    說服法院以形成被告有罪之心證，基於無罪推定之原則，自
    應為被告無罪判決之諭知（最高法院九十二年臺上字第一二
    八號判例參照）。
三、公訴意旨認被告涉有上開犯嫌，主要係以證人丙○○、己○○於偵查中之證詞、被告與證人丙○○、己○○通聯之監聽
    譯文為其論據，訊據被告堅決否認涉有上開犯嫌，辯稱：伊
    並未於前揭時、地販賣毒品給證人丙○○、己○○等語。經
    查：
(一)、(1)證人丙○○於偵查中固具結證稱：「（你毒品是跟誰買的
    ？）甲○○，我是跟他買（甲基）安非他命的。」、「（你
    怎麼知道他的真實姓名就是甲○○？）因為他住在我家附近
    ，他與我堂弟認識，我是因為這樣才認識他，所以知道他的
    名字。」、「（怎麼知道要跟甲○○買毒品？）我堂弟也有
    用（甲基）安非他命，也有跟甲○○拿，所以我才知道可以
    跟他買。」、「（甲○○的電話？）我用家裡的電話（○四
    ）00000000或是公共電話打給他的0000000
    000聯絡，我有時候會去甲○○他家巷口拿或是甲○○拿
    至我家門口給我，他家的巷口是在東山路景美巷，我最後一
    次跟甲○○買是九十七年八月十四日，就是他被抓的那天，
    他被抓的時候我有看到，大概是當日下午二點，我跟甲○○
    買五百元或是一千元，那次我錢先給甲○○了，甲○○只給
    我一點點的（甲基）安非他命，原本當天下午甲○○要補給
    我，但是他就被查獲了，我從九十七年三、四月開始跟甲○○買，我約三、四月開始跟他買，最久是五、六天會跟他買
    一次，每次都是買五百元至一千元。他是用小的夾鍊袋裝，
    他是直接交給我，有時候他們用袋子或是衛生紙包起來，我
    就直接將錢交給他，我沒有欠他錢，我是跟他買，不是跟合
    買。」、「（你說要買一千元，都如何講？）我要拿一張或
    是一千。」、「（從何時開始買？）九十七年三、四月開始
    跟他買的，我總共跟甲○○買了一、二十次以上。」、「（
    甲○○賣你（甲基）安非他命？）是。」等語（詳見九十七
    年度偵字一九四一一號卷（二）第十八頁至十九頁），惟查
    證人丙○○上開證詞並未明確證稱被告確有於九十七年七月
    三十日、同月三十一日販賣第二級毒品甲基安非他命與其之
    犯行。(2)再查，九十七年七月三十日十五時十四分、同月三
    十一日十四時四分被告與證人丙○○對話之監聽譯文中，雖
    有：「甲○○（代號A）：喂。丙○○（代號B）：好了嗎？
    A：等一下，等二十分。B：喔，好」；「甲○○（代號A）
    嗯。丙○○（代號B）：你起來了喔。A：嗯。B：在家嗎？A
    ：嗯。B：你那現在有喔？A：對啊。B：我現在過去喔？A：
    好啦。B：快一點喔？A：嗯。」之監聽譯文，然證人丙○○
    於本院審理時具結證稱：「（（提示警卷第五十四頁）倒數
    第三行，你的電話（○四）00000000號，九十七年
    七月三十日下午三時十四分監聽譯文，該次通話是否是跟被
    告買甲基安非他命？）是的。」、「（有無成交？）記不得
    。」、「（（提示警卷第五十五頁）九十七年七月三十日下
    午二時四分監聽譯文，有何意見？）該通監聽譯文是我們約
    定要買甲基安非他命。我們沒有事先約定要買多少甲基安非
    他命。我過去的時候，他先看我有沒有錢。我說我有，拿一
    千元出來給他。不知道這次他有沒有給我東西，但是我都有
    給他錢。他怕我身上沒有錢，我給他錢之後，他說身上沒有
    東西，有時候是這樣子，有時候他有拿。」、「（那次有沒
    有成交？）記不清楚，他給我大部分都是沒有比較多，要等
    。」、「（你剛剛說一手交錢、一手交貨？）七月三十一日
    這次我不太確定。我看監聽譯文內容的。」、「（（提示警
    卷第五十四頁並告以要旨）九十七年七月三十日三點多監聽
    譯文，（○四）00000000號跟被告0000000
    000號行動電話通聯，這通電話之後，你有無跟被告成交
    甲基安非他命？）沒有。沒有拿到（甲基）安非他命。錢也
    沒有給被告。通話之後，在被告家外面，我們二人見面，就
    在那裡聊。」、「（那通電話是否是要跟被告購買（甲基）
    安非他命？）是的。」、「（已經約定在被告家外面，為何
    沒有成交？）因為被告沒有東西，我確定。」、「（該次交
    易到底有無成交？）沒有成交。」、「（（提示警卷第五十
    五頁）九十七年七月三十一日下午二時多，（○四）000
    00000號與被告0000000000號行動電話對話
    內容。該次對話是否是要買（甲基）安非他命？有無成交？
    ）有成交。」、「（交易經過？）講完電話之後，打完我就
    馬上過去他家外面等，就是被告景美巷住處，我騎機車過去
    。見面以後，我拿多少錢給被告不記得，他有無給我毒品我
    忘記了。」、「（（提示監聽譯文）就你記憶所及。七月三
    十一日這次有無成交？）沒有成交。」、「（（提示九十七
    年七月三十日監聽譯文）當天已經談好交易金額嗎？）不知
    道。」、「（有無約定交易地點？）應該是沒有。」、「（
    （提示七月三十一日三點二十分監聽譯文）該通譯文是否是
    你跟被告的對話？）對。」、「（這通對話有無說交易金額
    ？）沒有，他在睡覺，交易金額沒有確定。也沒有談到交易
    地點。」等語（詳見本院卷第七十七頁至八十一頁反面），
    是前開通聯對話亦不足作為被告有販賣第二級毒品甲基安非
    他命之積極證據。
(二)、證人己○○於偵查中固具結證稱：「（你毒品是跟誰買的？
    ）甲○○，我是跟他買（甲基）安非他命的。」、「（你怎
    麼知道他的真實姓名就是甲○○？）他是我的朋友，我們都
    住在附近，都是住在臺中市北屯區水景里是這樣才認識他，
    所以知道他的名字。」、「（怎麼知道要跟甲○○買毒品？
    ）甲○○自己跟我講的。」、「（甲○○的電話？）我用我
    的行動電話0000000000打給他的0000000
    000聯絡，我們都是約在甲○○家的外面，是在東山路與
    水景巷巷口，我最後一次跟甲○○買是九十七年七、八月，
    詳細時間我忘記了，我當次跟他買一千元，一千元我可以施
    用四、五次，我從九十七年一、二月開始跟甲○○買，我是
    幾個月買一次，我總共跟甲○○買過二、三次，我每次都買
    一千元。他是用小的夾鍊袋裝，他是直接交給我，我就直接
    將錢交給他，我沒有欠他錢，我是跟他買，不是跟他合買。
    」、「（你說要買一千元，都如何講？）我都問他有沒有東
    西，他就知道我要買一千。」、「（甲○○如何去你家？）
    都是我去甲○○家巷口跟甲○○買的。」、「（甲○○賣你
    （甲基）安非他命？）是。」等語（詳見九十七年度偵字一
    九四一一號卷（二）第十九頁至二十頁），惟查證人己○○
    上開證詞並未明確證稱被告於九十七年七月二十四日有販賣
    第二級毒品甲基安非他命與其之犯行。(2)再查，被告分別於
    九十七年七月二十四日五時一分、同日五時三十二分撥打電
    話給己○○之監聽譯文中，雖有：「己○○（代號B）：喂
    。甲○○（代號A）：你在那裡？B：要到董仔他家了。A：
    是喔，要走了喔。B：剩我董仔，不然呢？A：你要去跟他拿
    喔？B：我要跟他弄一下，不然被你裝笑為。A：小雯有打來
    ，她現在要回去了。B：喔，她到家你打給我。A：你現在過
    來啊，她回去我們過去差不多啊，你過來載我在過去就差不
    多了。B：是喔，我現在在豐原。A：現在呢？B：我先回去
    ，一千塊先做一做啊。A：我去今日等你。B：喔，好你先過
    去今日。A：好」；「己○○（代號B）喂。甲○○（代號A
    ）：你在哪裡？B：要到軍功路了。A：是喔。B：到底有沒
    有？不要裝我喔。A：她現在叫我直接去她家啦。B：喔，好
    。」之電話譯文，然證人己○○於本院審理時具結證稱：「
    （九十七年七月二十四日那天，你有沒有跟他拿（甲基）安
    非他命？）沒有。不記得。」、「（九十七年七月二十四日
    上午五點多，沒有跟被告買（甲基）安非他命？）不記得。
    」、「（（提示警卷第五十一頁監聽譯文）第三格、最後一
    格部分，九十七年七月二十四日上午五時一分、三十二分通
    話。有何意見？）不記得。」、「（第三格部分，你說：「
    我先回去，一千塊先做一做」。什麼意思？）我不知道什麼
    意思。」、「（最後一行，你問：「到底有沒有，不要裝我
    」。什麼意思？）太久了，不記得。」、「（（提示證人己○○偵訊筆錄）偵查中，檢察官問你，你說你以00000
    00000號行動電話打給被告0000000000號行
    動電話連絡，約在他家外面東山路、景美巷巷口，購買一千
    元你可以用四、五次，共買過二、三次，每次都買一千元，
    以小夾鏈袋裝，你跟他買，不是合買。有何意見？）跟警訊
    筆錄做的一樣。警察叫我這樣講。我去的時候，筆錄都已經
    打好了。這跟警察局筆錄一樣。警訊筆錄做一做，他們交到
    檢察官那邊，就是一樣的。」、「（所述是否實在？）那是
    警察叫我這樣說的。」、「（是否實在？）不實在。我要拿
    ，要透過他再去跟別人拿。不是直接跟他拿。我打給他，問
    他那裡有沒有？他打給別人。我打電話給他，叫他問別人有
    沒有？他問何人我不知道。」、「（你今天為何陳述不同？
    ）我本來就不是跟他拿，是透過他跟別人拿。」、「（（提
    示偵卷第五頁九十七年十一月十四日偵訊筆錄）你說跟甲○○購買（甲基）安非他命。為何當時不說是透過甲○○跟別
    人拿的？）我透過他跟人家拿。」、「（檢察官當時有無威
    脅你？是否叫你要怎麼說？）我跟他拿，打電話給他，他應
    該是去跟別人拿，至於何人我不知道。我知道他上面還有一
    個年紀大的。」、「（七月二十四日這次有沒有？）太久了
    ，不記得。監聽內容應該是我說的。」、「（九十七年七月
    二十四日該次，你不確定你有沒有將購買（甲基）安非他命
    的錢交給被告，也不確定被告有沒有將（甲基）安非他命交
    給你。是否是你的意思？）對。」、「（對被告陳述七月二
    十四日那天二人有見面，有何意見？）不記得。」、「（○
    九三八監聽譯文中，只有九十七年七月二十四日你打給他，
    沒有其他通電話，有何意見？）我只知道七月中旬，日期不
    記得。」、「（最後一次證人向被告拿（甲基）安非他命的
    時間，是否是七月二十四日那天？）真的不記得。」等語（
    詳見本院卷第八十一頁反面至八十六頁反面），是前開通聯
    對話亦不足作為被告確有於九十七年七月二十四日販賣第二
    級毒品甲基安非他命與己○○之積極證據。
(三)、綜上所述，證人丙○○於本院審理時業已明確證稱九十七年
    七月三十日、同年月三十一日並未向被告購買毒品；證人己○○於本院審理時亦證述無法確認九十七年七月二十四日有
    無向被告購買毒品，而細譯公訴人所提出被告與證人丙○○
    、己○○分別於九十七年七月三十日、同年月三十一日及同
    年月二十四日相互對話之通話譯文，對話人間之談話用語隱
    晦，雖有蹊蹺，然被告否認此為販賣甲基安非他命之對話，
    而由渠等間之對話亦無從直接或間接將之解讀出被告有於何
    時、何地、以何價格販賣多少甲基安非他命與證人丙○○、
    己○○之事實，是上開通話譯文，亦不足作為被告有販賣甲
    基安非他命予丙○○及己○○之積極證據。是本案顯缺乏足
    以證明被告甲○○有於九十七年七月三十日、同年月三十一
    日、九十七年七月二十四日販賣第二級毒品甲基安非他命予
    丙○○及己○○之犯行，此外復查無其他積極證據足資認定
    被告有何公訴人所指之此部分販賣第二級毒品甲基安非他命
    犯行，揆諸首揭法條及裁判意旨，應認不能證明被告有前開
    販賣第二級毒品甲基安非他命犯行，依法應就檢察官起訴之
    此部分為被告無罪之諭知。
據上論斷，應依刑事訴訟法第二百九十九條第一項前段、第三百
零一條第一項，毒品危害防制條例第四條第二項、第十八條第一
項前段、第十九條第一項，刑法第十一條、第二十八條、第四十
七條第一項、第五十一條第五款、第三十八條第一項第二款，判
決如主文。
中    華    民    國    98    年    1     月    19    日
                  刑事第十庭    審判長法  官  黃家慧
                                      法  官  陳  葳
                                      法  官  黃炫中
以上正本證明與原本無異。
如不服本判決應於收受判決後10日內向本院提出上訴書狀，並應
敘述具體理由；其未敘述上訴理由者，應於上訴期間屆滿後20日
內向本院補提理由書（均須按他造當事人之人數附繕本）「切勿
逕送上級法院」。
                                     書記官  黃珮華
中    華    民    國    98    年    1     月    19    日
附錄論罪科刑法條
毒品危害防制條例第4條第2項
製造、運輸、販賣第二級毒品者，處無期徒刑或 7 年以上有期徒
刑，得併科新臺幣 7 百萬元以下罰金。
附表一：甲○○單獨販賣毒品部分
┌──┬────┬─────────────┬───────┬────────┬─────────────┐
│編號│販賣對象│販賣時間、地點、販賣方式  │販賣次數及價格│所得財物        │所犯罪名及處罰            │
│    │        │                          │（新臺幣）    │                │                          │
├──┼────┼─────────────┼───────┼────────┼─────────────┤
│ 一 │ 戊○○ │甲○○基於販賣第二級毒品甲│一千元之甲基安│現金八百元      │甲○○販賣第二級毒品，累犯│
│    │        │基安非他命之犯意，於九十七│非他命（起訴書│                │，處有期徒刑捌年，扣案如附│
│    │        │年七月二十三日十六時四十分│誤載為八百元）│                │表三編號一、二所示之甲基安│
│    │        │許，由戊○○以其所有之行動│：一次。（惟黃│                │非他命，均沒收銷燬之；扣案│
│    │        │電話0000000000號│仲瑛現場僅交付│                │如附表三編號三至五所示之物│
│    │        │撥打甲○○00000000│八百元，欠款二│                │品，均沒收之；未扣案之販賣│
│    │        │三三號行動電話，甲○○於確│百元）        │                │第二級毒品所得財物新臺幣捌│
│    │        │認黃仲英身分後，即相約在臺│              │                │佰元沒收之，如全部或一部不│
│    │        │中市○○街「黎明社區」之全│              │                │能沒收時，以其財產抵償之。│
│    │        │家便利超商前，交易毒品。  │              │                │                          │
├──┼────┼─────────────┼───────┼────────┼─────────────┤
│ 二 │ 乙○○ │甲○○基於販賣第二級毒品甲│一千元之甲基安│現金一千元      │甲○○販賣第二級毒品，累犯│
│    │        │基安非他命之犯意，於九十七│非他命：一次。│                │，處有期徒刑捌年，扣案如附│
│    │        │年七月二十四日十一時二十一│              │                │表三編號一、二所示之甲基安│
│    │        │分許，由甲○○以其所有之行│              │                │非他命，均沒收銷燬之；扣案│
│    │        │動電話0000000000│              │                │如附表三編號三至五所示之物│
│    │        │號撥打乙○○0000000│              │                │品，均沒收之；未扣案之販賣│
│    │        │一六六號行動電話，甲○○於│              │                │第二級毒品所得財物新臺幣壹│
│    │        │確認乙○○欲購買甲基安非他│              │                │仟元沒收之，如全部或一部不│
│    │        │命後，即相約在甲○○臺中市│              │                │能沒收時，以其財產抵償之。│
│    │        │北屯區景美巷一之八號住處附│              │                │                          │
│    │        │近巷口，由乙○○駕車前往該│              │                │                          │
│    │        │處，並在車上交易毒品後離去│              │                │                          │
│    │        │。                        │              │                │                          │
├──┼────┼─────────────┼───────┼────────┼─────────────┤
│ 三 │ 丙○○ │甲○○基於販賣第二級毒品甲│一千元之甲基安│現金一千元。    │甲○○販賣第二級毒品，累犯│
│    │        │基安非他命之犯意，於九十七│非他命（起訴書│                │，處有期徒刑捌年，扣案如附│
│    │        │年七月十六日八時五十二分許│誤載為五百元）│                │表三編號一、二所示之甲基安│
│    │        │，由丙○○以其家中室內電話│：一次。      │                │非他命，均沒收銷燬之；扣案│
│    │        │（○四）00000000號│              │                │如附表三編號三至五所示之物│
│    │        │撥打甲○○00000000│              │                │品，均沒收之；未扣案之販賣│
│    │        │三三號行動電話，甲○○於確│              │                │第二級毒品所得財物新臺幣壹│
│    │        │認丙○○身分後，即相約在王│              │                │仟元沒收之，如全部或一部不│
│    │        │則期臺中市北屯區景美巷一之│              │                │能沒收時，以其財產抵償之。│
│    │        │八號住處門口處，由丙○○騎│              │                │                          │
│    │        │乘機車前往該處交易毒品，惟│              │                │                          │
│    │        │因甲○○甲基安非他命數量不│              │                │                          │
│    │        │足，故僅交付部分甲基安非他│              │                │                          │
│    │        │命，並於該日後二、三日，仍│              │                │                          │
│    │        │相約在前開處所，由甲○○將│              │                │                          │
│    │        │不足之甲基安非他命交予李育│              │                │                          │
│    │        │儒而補足。                │              │                │                          │
├──┤        ├─────────────┼───────┼────────┼─────────────┤
│ 四 │        │甲○○基於販賣第二級毒品甲│五百元之甲基安│現金五百元      │甲○○販賣第二級毒品，累犯│
│    │        │基安非他命之犯意，於九十七│非他命：一次。│                │，處有期徒刑捌年，扣案如附│
│    │        │年八月十四日十四時前某時，│              │                │表三編號一、二所示之甲基安│
│    │        │丙○○與甲○○聯繫交易毒品│              │                │非他命，均沒收銷燬之；扣案│
│    │        │，甲○○於取款後，在甲○○│              │                │如附表三編號三至五所示之物│
│    │        │臺中市北屯區景美巷一之八號│              │                │品，均沒收之；未扣案之販賣│
│    │        │住處門口或巷口處，交易毒品│              │                │第二級毒品所得財物新臺幣伍│
│    │        │，惟因甲基安非他命數量不足│              │                │佰元沒收之，如全部或一部不│
│    │        │，甲○○僅交付部分甲基安非│              │                │能沒收時，以其財產抵償之。│
│    │        │他命，並言明販入後會補足。│              │                │                          │
│    │        │嗣於九十七年八月十四日十四│              │                │                          │
│    │        │時十三分許，由丙○○以其家│              │                │                          │
│    │        │中室內電話（○四）二四三七│              │                │                          │
│    │        │三四八九號撥打甲○○○九三│              │                │                          │
│    │        │0000000號行動電話，│              │                │                          │
│    │        │詢問甲基安非他命是否補貨後│              │                │                          │
│    │        │，即相約在甲○○前開住處門│              │                │                          │
│    │        │口處取貨，然丙○○因目睹王│              │                │                          │
│    │        │則期遭警查獲，不敢前往取貨│              │                │                          │
│    │        │。                        │              │                │                          │
└──┴────┴─────────────┴───────┴────────┴─────────────┘
附表二：甲○○、錢建成共同販賣毒品部分
┌──┬────┬─────────────┬───────┬────────┬─────────────┐
│編號│販賣對象│販賣時間、地點、販賣方式  │販賣次數及價格│所得財物        │所犯罪名及處罰            │
│    │        │                          │（新臺幣）    │                │                          │
├──┼────┼─────────────┼───────┼────────┼─────────────┤
│ 一 │ 丁○○ │甲○○與錢建成共同基於販賣│三千五百元之甲│現金三千五百元  │甲○○共同販賣第二級毒品，│
│    │        │第二級毒品甲基安非他命之犯│基安非他命：一│                │累犯，處有期徒刑柒年捌月，│
│    │        │意聯絡，於九十七年七月中旬│次。          │                │扣案如附表三編號一、二所示│
│    │        │某日某時許，由錢建成先與李│              │                │之甲基安非他命，均沒收銷燬│
│    │        │長榮聯絡，確認丁○○購買之│              │                │之；扣案如附表三編號三至五│
│    │        │數量及金額後，即以提供王則│              │                │所示之物品，均沒收之；未扣│
│    │        │期免費甲基安非他命施用為代│              │                │案之販賣第二級毒品所得財物│
│    │        │價，在臺中市○○路之紅星汽│              │                │新臺幣參仟伍佰元與錢建成連│
│    │        │車旅館房間內，交付四分之一│              │                │帶沒收之，如全部或一部不能│
│    │        │錢之甲基安非他命予甲○○，│              │                │沒收時，以其等之財產連帶抵│
│    │        │再由甲○○駕駛錢建成所使用│              │                │償之。                    │
│    │        │之黑色三菱汽車，負責持該甲│              │                │                          │
│    │        │基安非他命至臺中市中興大學│              │                │                          │
│    │        │附近綠園道路旁，與丁○○交│              │                │                          │
│    │        │易毒品，期間丁○○並撥打王│              │                │                          │
│    │        │則期0000000000號│              │                │                          │
│    │        │行動電話相互聯繫。        │              │                │                          │
│    │        │                          │              │                │                          │
└──┴────┴─────────────┴───────┴────────┴─────────────┘
 附表三：扣押物品清單
┌──┬─────────┬────────────┬────────┐
│編號│扣案時間、地點    │扣押物品名稱            │數量（重量）    │
├──┼─────────┼────────────┼────────┤
│ 一 │九十七年八月十四日│甲基安非他命一包        │驗餘淨重○˙○八│
│    │十四時二十分許臺中│                        │八六公克        │
│    │市北屯區水景里景美│                        │                │
│    │巷一之八號前      │                        │                │
├──┤                  ├────────────┼────────┤
│ 二 │                  │甲基安非他命一包        │驗餘淨重        │
│    │                  │                        │○˙○○二六公克│
├──┤                  ├────────────┼────────┤
│ 三 │                  │MOTOROLLA行動電話一支（ │一支            │
│    │                  │序號：000000000│                │
│    │                  │三七六八七一號，含○九三│                │
│    │                  │0000000號SIM卡一 │                │
│    │                  │張）                    │                │
├──┤                  ├────────────┼────────┤
│ 四 │                  │夾鏈袋                  │一包            │
│    │                  │                        │                │
├──┼─────────┼────────────┼────────┤
│ 五 │九十七年八月十四日│分裝袋                  │一包            │
│    │十四時四十五分許  │                        │                │
│    │臺中市北屯區水景里│                        │                │
│    │景美巷一之八號    │                        │                │
└──┴─────────┴────────────┴────────┘


司法院資訊處製作；財團法人民間司法改革基金會備份。
